臺灣臺東地方法院民事簡易判決
110年度東簡字第61號
原      告  李承祐  

被      告  林永鴻  
上列當事人間因被告傷害案件（本院刑事庭109年度易字第96號
），經原告提起附帶民事訴訟請求損害賠償，由本院刑事庭移送
審理（109年度附民字第74號），本院於民國111年2月8日言詞辯
論終結，判決如下：
    主  文
被告應給付原告新臺幣伍萬元，及自民國一○九年九月十八日起
至清償日止，按週年利率百分之五計算之利息。
原告其餘之訴駁回。
本判決原告勝訴部分得假執行。
原告其餘假執行之聲請駁回。
    事 實 及 理 由
一、原告主張：
（一）被告與原告及訴外人王宗成均為址設臺東縣○○鄉○○村○○0
      號寶華山慈惠堂之信徒。被告於飲酒後，竟基於傷害之犯
      意，於民國108年2月7日22時30分許，在上開慈惠堂樓梯
      間叫喚王宗成，趁王宗成上前應答時，雙手持剪刀刺向王
      宗成之左太陽穴，復因原告上前制止，另基於傷害之犯意
      ，持剪刀刺向原告，致原告受有右側上臂穿刺傷之傷害，
      王宗成則受有左側頭皮、左拇指、左食指、左手背撕裂傷
      等傷害。
（二）原告因被告前揭傷害行為，受有如下之損害：
　１、不能工作之損失新臺幣（下同）18萬元：原告本來在菜市
      場攤，每月收入約6萬元，上開傷害造成其3個月無法工作
      ，損失18萬元。
　２、慰撫金22萬元：原告因受傷而受有身體疼痛之痛苦，也因
      此被家人誤解其鬧事而被趕出家門，在外流浪睡公園好幾
      天才去租屋，造成原告心理陰影及生活影響，為此，請求
      精神慰撫金22萬元。
（三）被告對原告為上開傷害行為，自應對原告負損害賠償責任
      ，爰提起本件訴訟，並聲明：㈠被告應給付原告40萬元及
      自起訴狀繕本送達翌日起至清償日止，按年息5%計算之利
      息。㈡願供擔保請准宣告假執行。
二、被告則以：伊不否認有傷害原告造成其受有右側上臂穿刺傷
    之傷害，但伊無力賠償原告，伊於刑事案件易科罰金的錢也
    是跟別人借的。原告主張3個月不能工作是原告自己說的，
    據伊所知原告應該不是在菜市場工作，且菜市場工作薪水沒
    有這麼高，伊的朋友曾給王宗成7萬元要賠原告及王宗成，
    伊必須還錢給這位朋友等語置辯，並聲明：請求駁回原告之
    訴。
三、本院之判斷：
（一）兩造對於被告有原告主張㈠所載時間、地點持剪刀刺向原
      告，致原告受有右側上臂穿刺傷之事實均不爭執（見院卷
      第36頁反面），並有原告之診斷證明書、急診病歷影本(
      見刑事案件警卷第79、84至85頁）可參。被告上開傷害王
      宗成、原告之行為，經本院刑事庭以109年度易字第96號
      分別判處有期徒刑4月、2月（均得易科罰金)，並定應執
      行刑有期徒刑5月，如易科罰金，以1,000元折算1日確定
      ，有上開刑事判決（見110年度東簡字第61號卷，下稱院
      卷，第7至8頁）及臺灣高等法院被告前案紀錄表在卷可查
      ，均堪信為真實。
（二）按因故意或過失，不法侵害他人之權利者，負損害賠償責
      任；不法侵害他人之身體、健康、名譽、自由、信用、隱
      私、貞操，或不法侵害其他人格法益而情節重大者，被害
      人雖非財產上之損害，亦得請求賠償相當之金額，民法第
      184條第1項前段、第195條第1項前段分別定有明文。查被
      告既故意持剪刀刺向原告，致原告受有右側上臂穿刺傷之
      傷害，則原告請求被告賠償其因此所生之損害，自屬有據
      。
（三）就原告請求賠償之項目及金額審酌如下： 
　１、不能工作之損失部分無理由：
　　　原告診斷證明書記載之病名為：「右側上臂穿刺傷，約2
      公分，已縫合」，醫師囑言為：「病人108年2月7日23:24
      時至急診就醫，於隔日00:30時離院」（見警卷第79頁）
      ，亦即急診約1小時經醫療處置後即可離院。而急診病歷
      之檢傷評估欄則記載：「右手上肢穿刺傷，表淺撕裂性/
      出血已停止」等語（見警卷第84頁）。是依上開診斷證明
      書及急診病歷內容，可知原告所受傷勢屬皮肉傷害，並未
      傷及筋骨，醫療處置時間非長，醫囑並無任何關於原告須
      休養、不能工作之相關記載，是原告就其傷勢已達無法工
      作程度之舉證明顯不足，自無從請求不能工作之損失。
　２、慰撫金5萬元准許：
　  ⑴按慰藉金之賠償須以人格權遭遇侵害，使精神上受有痛苦
      為必要，其核給之標準固與財產上損害之計算不同，然非
      不可斟酌雙方身分資力與加害程度，及其他各種情形核定
      相當之數額；又非財產上損害之慰撫金數額，究竟若干為
      適當，應斟酌兩造身分、地位及經濟狀況，俾為審判之依
      據（最高法院51年度台上字第223號、86年度台上字第511
      號判決參照）。亦即非財產上損害賠償，應以實際加害之
      情形、加害之程度、被害人所受精神上痛苦之程度、賠償
      義務人之身分、地位、經濟能力綜合判斷之。
　　⑵經查，原告遭被告傷害而受有右側上臂穿刺傷之傷害，自
      受有身體及精神上之痛苦，是原告請求非財產損害，自屬
      有據。本院經參酌兩造陳述之學經歷、收入狀況及經濟條
      件（見院卷第37頁正反面），並依職權調閱兩造稅務電子
      閘門資料查詢表（置於本院限制閱覽卷內，為維護兩造之
      隱私、個資，爰不就其詳予敘述），並審酌原告受傷部位
      及傷勢程度，僅有案發當日1次急診就醫紀錄暨醫療處置
      時間非長等身體及精神所受痛苦，以及被告之故意傷害情
      節等一切情狀，認原告請求精神慰撫金之數額以5萬元為
      適當，逾此數額之請求，則屬過高，不應准許。
　３、據上，原告因被告傷害行為所得請求之損害賠償為5萬元。
      至被告雖陳述其朋友曾交付7萬元賠償原告及王宗成乙節
      ，然亦表示給錢當時其不在現場，也不知道原告是否有在
      現場等語，而原告則表示對於給錢乙事完全不知情，亦未
      拿到金錢等語，是並無證據顯示被告之友人有代被告賠償
      原告以及原告有收受金錢之事實，從而尚難認被告已有賠
      償原告金錢，附此敘明。
四、末按給付無確定期限者，債務人於債權人得請求給付時，經
    其催告而未為給付，自受催告時起，負遲延責任。其經債權
    人起訴而送達訴狀，或依督促程序送達支付命令，或為其他
    相類之行為者，與催告有同一之效力。又遲延之債務，以支
    付金錢為標的者，債權人得請求依法定利率計算之遲延利息
    ；而應付利息之債務，其利率未經約定，亦無法律可據者，
    週年利率為5%，民法第229條第2項、第233條第1項前段、第
    203條分別定有明文。本件原告請求被告損害賠償，未定給
    付期限、以支付金錢為標的，又未約定利息，則被告自受催
    告時起，負遲延責任，是原告就上述得請求之金額，併請求
    自起訴狀繕本送達被告之翌日即109年9月18日（見本院109
    年度附民字第74號卷第7頁送達回證）起至清償日止，按年
    息5%計算之利息，亦屬有據。
五、綜上所述，原告依侵權行為之法律關係，請求被告給付如主
    文第1項所示，為有理由，應予准許；逾此範圍，為無理由
    ，應予駁回。
六、本件原告勝訴部分，係命給付之價額未逾50萬元之判決，依
    民事訴訟法第389條第1項第5款之規定，自應依職權宣告假
    執行，此部分雖經原告陳明願供擔保，聲請宣告假執行，惟
    其聲請不過促請法院職權發動，本院無庸就其聲請為准駁之
    裁判。至原告敗訴部分，其假執行之聲請已失所附麗，應予
    駁回。
七、本件事證已明，兩造其餘主張及攻擊防禦方法，核與判決結
    果不生影響，爰不一一論述。
八、本件原告提起刑事附帶民事訴訟，由本院刑事庭依刑事訴訟
    法第504條第1項之規定裁定移送前來，依同條第2項規定就
    原告原起訴部分依法免徵第一審裁判費，且本件訴訟繫屬期
    間亦未增生訴訟費用，尚無訴訟費用負擔問題，併此敘明。
中　　華　　民　　國　　111 　年　　3 　　月　　4 　　日
                      臺東簡易庭  法  官  王麗芳
以上正本係照原本作成。
如不服本判決，應於判決送達後20日內，向本院提出上訴狀並應
記載上訴理由，如於本判決宣示後送達前提起上訴者，應於判決
送達後20日內補提上訴理由書（須附繕本）。
中　　華　　民　　國　　111 　年　　3 　　月　　4 　　日
                                  書記官  張耕華